臺灣新竹地方法院民事裁定
111年度聲字第112號
聲  請  人  建來成營造股份有限公司

法定代理人  郭有仁  
相  對  人  台灣光揚捲門有限公司

法定代理人  謝郭幼  
上列當事人間聲請停止執行事件，本院裁定如下：
    主  文
聲請人提供新臺幣玖拾萬參仟陸佰參拾元為擔保後，本院一一一
年度司執字第二一一○七號執行事件之強制執行程序，於本院一
一一年度訴字第六四六號債務人異議之訴事件訴訟程序終結(判
決確定、和解、移付調解成立、撤回起訴)前，應暫予停止。
    理  由
一、聲請意旨略以：依本院111年度司執字第21107號執行卷宗所
    示，相對人所執臺灣桃園地方法院102年度司執字第64645號
    債權憑證係源自該院100年度建字第43號和解筆錄，然前開
    和解筆錄係兩造針對工程爭議所為之認定性和解，依民法第
    127條第8款、第137條之規定，承攬人報酬請求權之2年時效
    縱經確定判決有同一效力之執行名義而延長為5年，亦已於
    民國107年罹於5年時效，是相對人於110年方陸續提起強制
    執行，聲請人依法可主張時效抗辯。為此，爰依強制執行法
    第18條第2項之規定，請求本院在111年度訴字第646號債務
    人異議之訴判決確定之前，停止一切強制執行程序，以避免
    強制執行程序終結致聲請人權益受損。
二、按強制執行程序開始後，除法律另有規定外，不停止執行。
    有回復原狀之聲請，或提起再審或異議之訴，或對於和解為
    繼續審判之請求，或提起宣告調解無效之訴、撤銷調解之訴
    ，或對於許可強制執行之裁定提起抗告時，法院因必要情形
    或依聲請定相當並確實之擔保，得為停止強制執行之裁定，
    強制執行法第18條第1項、第2項定有明文。按所謂必要情形
    ，固由法院依職權裁量定之。然法院為此決定，應就異議之
    訴在法律上是否顯無理由，以及如不停止執行，將來是否難
    於回復執行前之狀態，及倘予停止執行，是否無法防止債務
    人濫行訴訟以拖延執行，致債權人之權利無法迅速實現等各
    種情形予以斟酌，以資平衡兼顧債務人及債權人雙方之利益
    。
三、經查：
㈠、聲請人就本院111年度司執字第21107號相對人對其聲請給付
    工程款事件(下稱系爭執行案件)，已提起債務人異議之訴，
    現由本院111年度訴字第646號債務人異議之訴事件審理中等
    情，業據本院依職權調閱上開民事執行卷宗及債務人異議之
    訴卷宗查閱屬實。依前開卷證資料，聲請人所提異議之訴並
    無在法律上顯無理由之情形；且上開強制執行之標的係聲請
    執行聲請人位於新竹縣○○市○○○街00號2樓之動產、生財器具
    、辦公室用品及華南商業銀行六家分行處之存款等，如不停
    止執行，而致上開動產遭拍賣，抑或第三人華南銀行六家分
    行將聲請人之存款等交付相對人取得，確有將來難於回復執
    行之可能。復且，查無聲請人係濫行訴訟以拖延執行，致相
    對人之權利無法迅速實現之情狀。準此，本院認聲請人停止
    執行之聲請，於法尚無不合，應予准許。
㈡、按法院依強制執行法第18條第2項定擔保金額而准許停止強制
    執行之裁定者，該項擔保係預備供債權人因停止執行所受損
    害之賠償，其數額應依標的物停止執行後，債權人未能即時
    受償或利用該標的物所受之損害額，或其因另供擔保強制執
    行所受之損害額定之，非以標的物之價值或其債權額為依據
    (最高法院86年度台抗字第442號裁定可資參照)，是揆諸前
    揭最高法院見解，本院酌定擔保金額時，應僅斟酌相對人未
    能即時受償所受之損害額定之，即相對人可能因無法運用該
    筆資金而發生相當於利息之損失，認該項損失之利率，以法
    定利率即週年利率5％計算較為客觀，且不受利率波動之影響
    ，應屬核算相對人因停止執行所受損害之最妥適標準。
　　又本件相對人對於聲請人所聲請強制執行債權金額為新臺幣
    (下同)4,016,135元，而聲請人提起債務人異議之訴乃係請
    求將系爭執行案件程序撤銷，故相對人在停止執行期間，即
    受有未能執行受償之利息損害，是本院審酌相對人上開執行
    名義之債權額，及其因未能即時依強制執行程序受償之損害
    額，暨聲請人所提起之債務人異議之訴案情之繁簡程度，參
    考各級法院辦案期限實施要點規定，第一、二、三審程序審
    判案件之期限分別為1年4個月、2年及1年，加上裁判送達、
    上訴、分案等期間，預估聲請人提起債務人異議之訴獲准停
    止執行因而致相對人之執行延宕之期間約為審理期間4年6 
    個月方得定讞。則以上開價額按法定利率計算，相對人因停
    止執行可能所受利息損失約為903,630元(計算式：4,016,13
    5×5％×4.5＝903,630，元以下四捨五入)，爰酌定聲請人供擔
    保金額為如主文所示。
四、依強制執行法第18條第2項，裁定如主文。
中　　華　　民　　國　　111 　年　　7 　　月　　20　　日
                  民事第一庭  審判長法  官  李珮瑜
　　　　　　　　　                  法  官  張百見
　　　　　　　　　                  法  官  李宇璿
以上正本係照原本作成。
如對本裁定抗告，須於裁定送達後10日內向本院提出抗告狀，並
繳納抗告費新臺幣1,000 元。
中　　華　　民　　國　　111 　年　　7 　　月　　20　　日
                                    書記官  王恬如